臺灣臺北地方法院刑事判決　　　　　　　　　　　　九十二年度訴字第一六一三號
　　公　訴　人　臺灣臺北地方法院檢察署檢察官
　　被　　　告　丙○
　　　　　　　　丁○○
　　　　　　　　甲○○
　　右二人共同
　　選任辯護人　連復淇律師
　　　　　　　　趙國生律師
右列被告等因偽造文書等案件，經檢察官提起公訴（九十二年度偵字第七七二七號）
，本院判決如左：
    主  文
丙○、甲○○共同連續行使偽造私文書，足以生損害於他人，均處有期徒刑壹年。如
附表所示偽造之印章、印文、署押，均沒收。
丁○○共同連續行使偽造私文書，足以生損害於他人，處有期徒刑拾月。如附表所示
偽造之印章、印文、署押，均沒收。
    事  實
一、丙○係設在臺北市○○○路○段八十三號十六樓之「力行建設股份有限公司」（
　　下稱力行公司）之負責人，其與丁○○（民國九年三月八日生）、甲○○於九十
    年六月間得知庚○○為所經營之日騰太陽能光電股份有限公司（下稱日騰太陽能
    公司）希望尋找國外廠商合作提供資金，以協助該公司生產、研發太陽能光電原
    料等產品，需要足以證明庚○○有達美金二、二億元以上資力之資金證明文件以
    取信國外廠商，而溫俊騰實際上並無該資力，丙○、丁○○、甲○○即與庚○○
    共同基於行使偽造私文書之概括犯意聯絡，丙○、丁○○先指示庚○○於九十年
    六月十九日至臺灣銀行國外營業部開立戶名庚○○、帳號0000000000
    00號美金外匯綜合存款帳戶，庚○○隨即在丙○前公司址之辦公室內，將該帳
    戶存摺、印章均交付與丙○、丁○○、甲○○三人，再推由甲○○與一自稱「張
    瑞華」之不詳姓名年籍成年男子同以行使偽造私文書之犯意聯絡，委由該自稱「
    張瑞華」之不詳姓名年籍成年男子偽造如附表編號一所示「楊淑惠」印文二枚在
    庚○○前開帳戶存款明細表彩色影本上，冒用臺灣銀行名義以偽造該表明庚○○
    前揭帳戶於九十年六月二十二日有五億美金轉入、屬私文書之存款明細表彩色影
    印本一份，及偽造如附表編號二所示臺灣銀行國外部日期圓戳章一枚後，再蓋用
    於如附表編號三、四所示文件上，並偽造如附表編號三、四所示臺灣銀行國外部
    、黃朝貴及臺灣銀行經理等印文、署押，亦偽造該表明庚○○前開帳戶內確有五
    億美金存款之臺灣銀行英文資金證明書二份後，於同年六月二十二日在上開丙○
    辦公室內，將前述如附表一所示偽造存款明細表彩色影本連同庚○○申辦時所取
    得之臺灣銀行存摺外頁第一頁彩色影本，及如附表三、四所示偽造之臺灣銀行英
    文資金證明書二份均交付庚○○，庚○○當場則依約交付新臺幣（下同）三百萬
    元現金與丙○、丁○○、甲○○三人朋分，庚○○隨即將前開偽造之存款明細彩
    色影本、臺灣銀行英文資金證明書各一份持往美國，並交付與所尋求合作之國外
    廠商而行使之，均足以生損害於如附表編號一、三、四所示遭冒用名義之臺灣銀
    行等人及該國外廠商；且因該國外廠商未察覺各該文件係偽造，庚○○復應該國
    外廠商之要求，再先後於同年六月二十九日、七月二十日、八月二十四日、九月
    二十七日、十月十二日、十一月十四日、十二月十七日告知丙○、丁○○、甲○○尚須繼續提供偽造之臺灣銀行英文資金證明文件，由丙○、丁○○指示甲○○
    前往委請該自稱「張瑞華」之不詳姓名年籍成年男子，以前述同樣方式連續偽造
    如附表編號五至十三所示印文、署押，而先後偽造各該如附表編號五至十三所示
    臺灣銀行英文資金證明文件，亦均表明在各該時間庚○○前開帳戶內確仍有五億
    美金存款之意，溫俊騰則因之先後於同年七月三日、七月十七日、八月二十四日
    、九月二十七日、十月十一日、十一月十四日交付丙○、丁○○、甲○○各為三
    十五萬元、二十五萬元、五十萬元、二百萬元、二百萬元、五十萬元之現金，庚○○為委請丙○、丁○○、甲○○提供各該偽造文件所交付之代價共計達八百六
    十萬元，且庚○○收受如附表編號五至十三所示偽造之文件後，均先後持往美國
    、歐洲等地交付與欲尋求合作之國外廠商，亦均足以生損害於如附表編號五至十
    三所示遭冒用名義之臺灣銀行等人及該國外廠商。嗣因庚○○所尋求合作投資之
    國外廠商查核前述偽造之臺灣銀行英文資金證明文件，發覺各該文件所載與事實
    不符，庚○○不甘交付前述高額代價所取得之文件業經發覺係偽造，丙○、丁○○、甲○○復不願意退回前已收取之款項，遂報警而查獲。
二、案經庚○○告發由內政部警政署刑事警察局移請臺灣臺北地方法院檢察署檢察官
    偵查起訴。
    理  由
一、訊據被告丙○、丁○○、甲○○均矢口否認有前揭行使偽造私文書之行為，被告
    丙○辯稱：庚○○初始表示其所經營日騰太陽能公司需要美金五億元資金，且只
    要該額度，不需要現金，伊未理會，嗣後介紹伊與庚○○認識之案外人戊○○表
    示庚○○已跟美國聯邦儲備處談好，用美金五億元額度從事滾動操作，二十五日
    就可取得百分之五百的利潤，要伊找人出資，伊才問被告丁○○，並介紹被告丁○○與庚○○認識，之後係被告丁○○、甲○○在伊公司小房間內洽談，後來伊
    亦有以自己名義與庚○○簽立一份協議書，但之後相關事後均係庚○○與被告甲○○接洽，伊並不知庚○○開立美金存款帳戶，亦未取得該帳戶存摺，更未提供
    各該存款明細表、英文資金證明書與庚○○云云，被告丁○○辯稱：因庚○○表
    示在美國有關係，需要資金操作，伊才幫忙找資金，伊係找到被告甲○○幫忙辦
    理資金證明事宜，第一次辦好後庚○○有自行查證並說很好，才持往去美國簽約
    ，且各該英文資金證明、存款明細表等文件係被告甲○○拿來的，伊根本不知道
    是偽造云云，被告甲○○則以：當初係被告丙○找被告丁○○表示需要資金證明
    書，被告丁○○才找伊問有無辦法，伊後來找到該自稱「張瑞華」之不詳姓名年
    告丙○及庚○○，因庚○○同意提供作業費，並由庚○○提供所開立之臺灣銀行
    外匯存款帳戶存摺、印章，伊隨即交付該自稱「張瑞華」之不詳姓名年籍成年男
    子，該人再將前開臺灣銀行英文資金證明、存款明細表交給伊，伊交付與庚○○
    時且有告知應自行查對，庚○○於翌日並稱已查核、很好，後來庚○○又陸續要
    求提供英文資金證明書，迄九十一年七月份庚○○卻向伊等要求取回作業費，稱
    該英文資金證明書是假的，但伊確實不知各該文件係偽造，所取得之款項亦均已
    交付與該自稱「張瑞華」之不詳姓名年籍成年男子，並未從中取得任何利益云云
    。經查：
（一）前開庚○○所開立之美金外匯綜合存款帳戶，僅在九十年六月十九日開戶時有
      存入美金一百元之紀錄，後續即無任何資金往來，而如附表編號一及三至十三
　　　所示文件連同其上之印文、署押，其中之資金證明格式與臺灣銀行之格式不同
　　　，其上簽章等亦非該行有製作權人員所簽章，且該行於九十年間亦無各該文件
  　　上日期圓戳章印文所載之「國外部」單位等情，有臺灣銀行於九十三年三月二
　    十九日銀營一乙字第０九三０００六五五八一號、九十二年十一月十二日營一
      外字地00000000000號、九十一年九月五日營一外密字第０九一０
      三０九六九一一號函文共三份，及如附表編號一及三至十三所示文件影本各一
      份附卷可稽，足見如附表編號一及三至十三所示存款明細表、英文資金證明書
      等件均係遭他人冒用臺灣銀行名義所偽造，其中如附表編號一所示文件上之「
      楊淑惠」印文應係經偽造，且由如附表編號三至十三文件上所蓋用之「臺灣銀
      行國外部」日期圓戳章印文所示單位，在臺灣銀行內部並無相同名稱單位之情
      狀，亦可見應有據以蓋用該印文之圓戳章存在，該圓戳章所蓋用印文連同如附
      表編號三至十三所示文件上之黃朝貴等人印文、署押等，自亦係經冒用名義而
      偽造。
（二）其次，證人庚○○於本院審理中係證稱：當初透過案外人戊○○與被告丙○認
      識，並經由被告丙○介紹而認識被告丁○○、甲○○，斯時被告丙○有告知可
      提供美金資金證明，並經被告丙○與被告丁○○洽商後表示可以開立，後續才
      由渠等陸續提供，且之後幾次收取資金證明書時被告甲○○均有在場等語，而
      證人庚○○雖又證稱：所述由被告丙○、丁○○、甲○○等人提供美金五億元
      資金證明書之目的，伊認為即如同請伊等出借其該數額之借款並匯入伊所開立
      帳戶內之意，惟證人庚○○就所交付被告丙○、丁○○、甲○○前開各筆代價
      共計八百六十萬元之性質為何一事，卻又稱沒想過該費用性質為利息一事，就
      相關費用數額係如何計算等更未見其與被告丙○、丁○○、甲○○等人為任何
      書面約定，衡以一般出借款項之人肯出借如此鉅額借款，不論借款者之目的係
      為暫放個人帳戶內以作為資力證明或有其他用途，此仍屬借款人自身借款用途
      之問題，出借款項之人評估用途、還款期限等風險後，若仍欲出借，自係圖可
      收取相當利息之利益，以證人庚○○自承已從事商務多年之經驗，其對提供資
      金者所要求給付之費用是否為利息及該利息比率如何計算等情竟無絲毫認知，
      而僅迭次指稱被告丙○、丁○○、甲○○等人依約應負擔之義務為該資金證明
      書文件之提供，對該資金證明書所表彰借款之來源、詳情等均置而不論，已可
      見證人庚○○對如附表編號一及三至十三所示文件內所載該帳戶內美金五億元
      之資金來源，是否確係他人可提供如此鉅額資金一事，有避而不論之情形；進
      而，被告丙○、丁○○、甲○○所稱受證人庚○○之託提供資金證明書一事，
      若其等確能提出真正之資金證明書，自係謂其等能受證人庚○○之託覓得有提
      供此鉅額資金之人，但被告丙○、丁○○、甲○○均供稱斯時被告丙○係詢問
      被告丁○○、甲○○能否覓得可提供資金證明書之人，並對何人有此相當資力
      及提供此鉅額資金可得之利息收入計算等情未見置論，加之被告甲○○復供稱
      ：如附表編號一及三至十三臺灣銀行存款明細表、英文資金證明書等文件，係
      伊覓得一自稱「張瑞華」之不詳姓名年籍成年男子所提供，其又供稱：交付如
      附表編號一、三、四所示文件與證人庚○○時，伊亦係經被告丁○○處得知才
      參與前開行為，與證人乙○○所證稱受證人庚○○之託，曾前往上開被告丙○
      辦公室交付取得資金證明書之對價款項，當時被告丁○○、丙○、甲○○均在
      場，且斯時伊尚與被告丁○○談及該資金證明等情，被告丙○甚且供稱被告甲○○交付與證人庚○○之如附表編號三至十三所示英文資金證明書，其均有自
      行留存彩色影印本一份，並為警在其住處扣得各該文件資料影本，有扣押物品
      目錄表一份在卷可按，均可見被告丙○、丁○○對相關資金證明書之處理情形
      亦應知之甚詳；因之，以被告甲○○卻稱對提供該資金證明書之自稱「張瑞華
      」者之詳細年籍資料均不知情，亦不知該人在何處工作，僅知道該人有從事土
      地仲介，在需要相關文件時可幫忙處理等語，均難認該人有何足使被告甲○○
　　　相信其有提供此鉅額資金之能力，被告甲○○與被告丙○、丁○○自亦無仍相
　　　信該自稱「張瑞華」之不詳姓名年籍成年男子所提供記載此鉅額款項已存入前
　　  開庚○○帳戶之資金證明屬實之理。
（三）再以，證人庚○○已證稱：伊係在取得如附表編號一及三至十三所示文件時，
      先後交付被告丙○、丁○○、甲○○三人各為三百萬元、三十五萬元、二十五
      萬元、五十萬元、二百萬元、二百萬元、五十萬元之款項，並有證人庚○○所
      提出之經被告丙○具名之收據影本六紙為憑，被告丙○亦不否認各該收據之開
      立原因即為證人庚○○交付各該款項作為渠等提供資金證明書之代價，何以收
      據上或未記載收款原因，或記載為雙放存有借款關係，已有可疑；抑且，觀諸
      各該金額之交付時間、不同數額等，均繫於被告丙○、丁○○、甲○○所提供
      英文資金證明書次數為何一事，然若如證人庚○○所證稱事先約定內容係以該
      筆數額之資金應存放再其帳戶內十三個月，被告丙○、丁○○、甲○○等人對
      收取之代價非以該筆資金出借暫放證人庚○○前開帳戶內之時間為計算竟亦絲
      毫不疑，以上情再與證人庚○○所證稱：被告丁○○要求其先後交付達八百六
      十萬元作業費時，有說此為材料費性質，及前述被告丙○、丁○○、甲○○及
      證人庚○○對資金來源詳情均不知悉等情相互勾稽，益見被告丙○、丁○○、
      甲○○等人與證人庚○○間所約定內容，實係被告三人應交付者僅為各該資金
      證明書文件，而非其上所表彰之資金，且在該資金數額甚鉅，被告丙○、丁○○、甲○○及證人庚○○等人卻對資金實際來源為何一事均稱不知之情形下，
      渠等對該資金證明書係出於偽造一事，已難諉為不知。
（四）又以，在被告丙○住處所扣得包括前述如附表編號三至十三所示英文資金證明
      書彩色影本資料之綠色卷宗夾中，尚有證人庚○○於九十年十二月八日所出具
      表明送交被告丙○三份英文原件及中文翻譯二張，及此文件應在星期一中午完
      成並交付與案外人乙○○之傳真函文一份，而由該傳真函文所附之英文原件暨
      中文翻譯所載內容同為以臺灣銀行名義所出具，為證明證人庚○○前開帳戶內
      確有美金五億元存款一事，僅係在下方須有臺灣銀行戳章及經理簽名部分為空
      白之狀況，又各該文件復於扣案之綠色卷宗夾內可考，證人庚○○竟尚須提供
      相關英文資金證明書之中、英文草稿與被告丙○，始能達如期自被告丙○處取
      得資金證明書之目的，益見被告丙○、丁○○、甲○○實有與證人庚○○共同
      基於偽造各該如附表所示文件以供證人庚○○行使之犯意聯絡。
    綜上所述，被告丙○、丁○○、甲○○所辯對各該文件係偽造一事不知情云云，
    顯屬卸責之詞，均難採信；此外，並有被告丙○、甲○○與證人庚○○所簽立之
    協議書影本一份在卷可資佐證。是本案事證已臻明確被告丙○、丁○○、甲○○
    三人上開犯行，均堪認定。
二、查被告丙○、丁○○、甲○○將偽造之各該附表編號一及三至十三所示屬私文書
    之存款明細表、資金證明書等資料交由庚○○，由庚○○持以交付欲尋求出資合
    作之國外廠商之行為，自足以生損害於如附表編號一及三至十三所示遭冒用名義
    之臺灣銀行等人及該國外廠商，核其等所為，均係犯刑法第二百十六條、第二百
    十條之行使偽造私文書罪。其等偽造如附表編號二所示圓戳章以偽造如附表編號
    三至十三所示私文書之行為，及偽造如附表編號一及三至十三偽造印文暨署押欄
    所示各該印文、署押之行為，分別為偽造各該文件欄所示存款明細表、資金證明
    書等私文書之部分行為，爰不另論偽造印章及偽造印文、署押罪；另其等偽造各
    該私文書（存款明細表、資金證明書）後據以行使，其等各該偽造之低度行為，
    均分別為行使之高度行為所吸收，亦不另論罪。被告丙○、丁○○、甲○○與證
    人庚○○、該自稱「張瑞華」之不詳姓名年籍成年男子間，就前開行使偽造私文
    書之行為，彼此間有犯意聯絡，行為分擔，均為共同正犯。被告三人多次行使偽
    造私文書之行為，時間緊接，方法相同，觸犯構成要件相同之罪名，為連續犯，
    應依刑法第五十六條規定以一罪論，並加重其刑。再被告丁○○為前開犯行時已
    滿八十歲，依刑法第十八條第三項規定，減輕其刑，並先加後減之。爰審酌被告
    丙○、丁○○、甲○○犯後猶飾詞狡辯，未能坦承犯行，且所為對金融交易秩序
    顯有相當妨害，但被告丁○○並無前科，素行良好，被告丙○、甲○○則僅於七
    十二、七十三年間分別因違反票據法、傷害等案件，經法院判處罪刑在案，素行
    尚可，有臺灣高等法院被告全國前案紀錄表共三份可查，及其等之犯罪動機、情
    節、手段等一切情狀，分別量處如主文所示之刑。至於如附表所示偽造之印章、
    印文、署押雖未據扣案，但並無積極證據堪認已滅失，仍均依刑法第二百十九條
    規定，併予宣告沒收。
三、公訴人以被告三人所為尚有對證人庚○○詐欺取財行為之部分，如前述，證人庚○○就各該行使偽造私文書行為，應係與被告三人有犯意聯絡，行為分擔，自難
    認其等有何對證人庚○○施用詐術並致其陷於錯誤之情形，是此部分原應為被告
    三人無罪之諭知，惟公訴人認此與前揭論罪科刑部分屬牽連犯之裁判上一罪關係
    ，此部分爰不另為被告三人無罪之諭知；另起訴書以被告三人交付各該偽造私文
    書與證人庚○○時，亦有行使各該偽造私文書行為之部分，如前述，證人庚○○
    係基於與其等共同行使偽造私文書之犯意而收受再持以交付國外廠商，自難認渠
    等交付與證人庚○○時有表彰各該偽造私文書內容之行使行為可言，公訴意旨此
    部分，亦有誤會。又起訴書已載明被告丙○、丁○○、甲○○交付各該如附表編
    號一及三至十三所示文件與庚○○，再由庚○○持以交付國外廠商，而施用足使
    該國外廠商誤認溫俊騰確有此資力之詐術，嗣經該國外廠商查核發覺各該文件係
    偽造，始未受騙而交付投資金額與庚○○之部分，此固堪認被告三人尚有與證人
    庚○○共同對國外廠商施用詐術但未得手之詐欺取財未遂罪嫌且亦在起訴事實所
    載範圍內，惟刑法第三條已規定，在中華民國領域內犯罪者，始適用我國刑法規
    定，而被告三人持交庚○○著手施用詐術之行為地係在美國、歐洲等地，業據證
    人庚○○、乙○○、被告甲○○一致陳明在卷，是被告三人此部分犯罪行為地均
    非在中華民國領域內，此行為復不屬刑法第五條、第六條、第七條所定之犯罪，
    依照上開規定，為我國刑法不罰之行為，原應依刑事訴訟法第三百零一條第一項
    後段諭知無罪之判決，惟觀諸起訴書所載情節，因亦認此部份與前開論罪科刑部
    分屬牽連犯之裁判上一罪關係，此部分亦應不另為被告三人無罪之諭知。至於被
    告三人關於行使偽造私文書罪之行使行為部分，如前述，雖亦係經庚○○持往美
    國、歐洲等地所行使，但此行使行為與偽造私文書部分係具有吸收關係之實質上
    一罪，依刑法第四條規定，犯罪之行為或結果有一在中華民國領域內者，為在中
    華民國領域內犯罪，是該實質上一罪行為之偽造私文書部分行為地既在我國領域
    內，此行使偽造私文書行為即應認屬於在中華民國領域內犯罪之情形，自得依我
    國刑法規定予以論罪科刑，均附予敘明。
四、至於案外人庚○○亦涉有與本案被告丙○、丁○○、甲○○共犯前開行使偽造私
    文書罪嫌部分，應由檢察官俟本案確定後另為適當處理，亦予指明。
據上論斷，應依刑事訴訟法第二百九十九條第一項前段，刑法第二十八條、第五十六
條、第二百十六條、第二百十條、第十八條第三項、第二百十九條，判決如主文。
本案經檢察官己○○到庭執行職務
中　　　華　　　民　　　國　　九十三　　年　　　五　　　月　　二十一　　日
                                      臺灣臺北地方法院刑事第十六庭
                                          審判長法  官  劉嶽承
                                                法  官  王幸華
                                                法  官  林麗真
右正本證明與原本無異。
如不服本判決，應於判決送達後十日內，向本院提出上訴狀。
                                                書記官  張汝琪
中　　　華　　　民　　　國　　九十三　　年　　　五　　　月　　二十五　　日
附錄本案論罪科刑法條全文
中華民國刑法第二百一十六條
(行使偽造變造或登載不實之文書罪)
行使第二百十條至第二百十五條之文書者，依偽造、變造文書或登載不實
事項或使登載不實事項之規定處斷。
中華民國刑法第二百一十條
(偽造變造私文書罪)
偽造、變造私文書，足以生損害於公眾或他人者，處五年以下有期徒刑。
附表：
┌───┬───────────┬───────────────┬────┐
│編號  │偽造印文暨署押之內容、│  文件及所在位置              │備    註│
│      │數量                  │                              │        │
├───┼───────────┼───────────────┼────┤
│一    │偽造之「楊淑惠」印文二│於九十年六月二十二日由丁○○、│此文件原│      │
│      │枚。                  │丙○、甲○○所交付臺灣銀行戶名│本未據扣│
│      │                      │庚○○、帳號000000000│案，但內│
│      │                      │四二九號外匯綜合存款帳戶之外匯│容如臺灣│
│      │                      │活期存款明細表彩色影本上關於九│臺北地方│
│      │                      │十年六月二十二日該筆轉帳紀錄之│法院檢察│
│      │                      │支出欄及結存欄                │署九十二│
│      │                      │                              │年度偵字│
│      │                      │                              │第七七二│
│      │                      │                              │七號偵查│
│      │                      │                              │卷（一）│
│      │                      │                              │第十五頁│
│      │                      │                              │所示內容│
│      │                      │                              │        │
├───┼───────────┼───────────────┼────┤
│二    │偽造之「臺灣銀行國外部│                              │未扣案  │
│      │」日期圓戳章一枚      │                              │        │
│      │                      │                              │        │
├───┼───────────┼───────────────┼────┤
│三    │偽造之「臺灣銀行營業部│以臺灣銀行名義出具之所示日期英│此文件原│
│      │戳文章」、「臺灣銀行國│文資金證明書第三、四行間、下方│本未據扣│
│      │外部、九十年六月二十二│之臺灣銀行簽名欄。            │案，但內│
│      │日」、「黃朝貴」印文各│                              │容如前述│
│      │一枚，及「Ｍ、Ｍ、Ｓｈ│                              │述偵查卷│
│      │ｉｕ」、「ｋ、ｙ、Ｔｓ│                              │第十七頁│
│      │ｅｎｇ」之簽名各一枚  │                              │所示    │
├───┼───────────┼───────────────┼────┤
│四    │偽造之「臺灣銀行國外部│以臺灣銀行名義出具之所示日期英│此文件原│
│      │、九十年六月二十二日」│文資金證明書下方臺灣銀行及經理│本未據扣│
│      │、「黃朝貴」印文各一枚│簽名欄                        │案，但內│
│      │，「ｋ、ｙ、Ｔｓｅｎｇ│                              │容如前述│
│      │」及「Ｃｈｅｎｇ　Ｆａ│                              │偵查卷第│
│      │ｎ　Ｆｅｎｇ」之簽名各│                              │十六頁所│
│      │一枚。                │                              │示。    │
│      │                      │                              │        │
├───┼───────────┼───────────────┼────┤
│五    │偽造之「臺灣銀行國外部│以臺灣銀行名義出具之所示日期英│此文件原│
│      │、九十年六月二十九日」│文資金證明書下方臺灣銀行及經理│本未據扣│
│      │、「黃朝貴」印文各一枚│簽名欄                        │案，但內│
│      │，「ｋ、ｙ、Ｔｓｅｎｇ│                              │容如前述│
│      │」及「Ｃｈｅｎｇ　Ｆａ│                              │偵查卷第│
│      │ｎ　Ｆｅｎｇ」之簽名各│                              │十八頁所│
│      │一枚。                │                              │示。    │
│      │                      │                              │        │
├───┼───────────┼───────────────┼────┤
│六    │偽造之「臺灣銀行國外部│以臺灣銀行名義出具之所示日期英│此文件原│
│      │、九十年七月二十日」、│文資金證明書下方臺灣銀行及經理│本未據扣│
│      │「黃朝貴」印文各一枚，│簽名欄                        │案，但內│
│      │「ｋ、ｙ、Ｔｓｅｎｇ」│                              │容如前述│
│      │及「Ｃｈｅｎｇ　Ｆａｎ│                              │偵查卷第│
│      │　Ｆｅｎｇ」之簽名各一│                              │十九頁所│
│      │枚。                  │                              │示。    │
│      │                      │                              │        │
├───┼───────────┼───────────────┼────┤
│七    │偽造之「臺灣銀行國外部│以臺灣銀行名義出具之所示日期英│此文件原│
│      │、九十年八月二十四日」│文資金證明書下方臺灣銀行及經理│本未據扣│
│      │、「黃朝貴」印文各一枚│簽名欄                        │案，但內│
│      │，「ｋ、ｙ、Ｔｓｅｎｇ│                              │容如前述│
│      │」及「Ｃｈｅｎｇ　Ｆａ│                              │偵查卷第│
│      │ｎ　Ｆｅｎｇ」之簽名各│                              │二十頁所│
│      │一枚。                │                              │示。    │
│      │                      │                              │        │
├───┼───────────┼───────────────┼────┤
│八　  │偽造之「臺灣銀行國外部│以臺灣銀行名義出具之所示日期英│此文件原│
│      │、九十年九月二十七日」│文資金證明書下方臺灣銀行及經理│本未據扣│
│      │、「黃朝貴」印文各一枚│簽名欄                        │案，但內│
│      │，「Ｄ、Ｃ、Ｃｈｉｏｕ│                              │容如前述│
│      │」及「Ｃｈｅｎｇ　Ｆａ│                              │偵查卷第│
│      │ｎ　Ｆｅｎｇ」之簽名各│                              │二十一頁│
│      │一枚。                │                              │所示。  │
│      │                      │                              │        │
├───┼───────────┼───────────────┼────┤
│九    │偽造之「臺灣銀行國外部│以臺灣銀行名義出具之所示日期英│此文件原│
│      │、九十年九月二十八日」│文資金證明書下方之臺灣銀行簽名│本未據扣│
│      │、「黃朝貴」印文各一枚│欄。                          │案，但內│
│      │，及「Ｄ、Ｃ、Ｃｈｉｏ│                              │容如前述│
│      │ｕ」、「ｋ、ｙ、Ｔｓｅ│                              │述偵查卷│
│      │ｎｇ」之簽名各一枚    │                              │第二十二│
│      │                      │                              │頁所示  │
├───┼───────────┼───────────────┼────┤
│十    │偽造之「臺灣銀行國外部│以臺灣銀行名義出具之所示日期英│此文件原│
│      │、九十年十月十二日」、│文資金證明書下方臺灣銀行及經理│本未據扣│
│      │「黃朝貴」印文各一枚，│簽名欄                        │案，但內│
│      │「Ｄ、Ｃ、Ｃｈｉｏｕ」│                              │容如前述│
│      │及「Ｃｈｅｎｇ　Ｆａｎ│                              │偵查卷第│
│      │　Ｆｅｎｇ」之簽名各一│                              │二十三頁│
│      │枚。                  │                              │所示。  │
│      │                      │                              │        │
├───┼───────────┼───────────────┼────┤
│十一  │偽造之「臺灣銀行國外部│以臺灣銀行名義出具之所示日期英│此文件原│
│      │、九十年十一月十四日」│文資金證明書下方臺灣銀行及經理│本未據扣│
│      │、「黃朝貴」印文各一枚│簽名欄                        │案，但內│
│      │，「Ｄ、Ｃ、Ｃｈｉｏｕ│                              │容如前述│
│      │」及「Ｃｈｅｎｇ　Ｆａ│                              │偵查卷第│
│      │ｎ　Ｆｅｎｇ」之簽名各│                              │二十四頁│
│      │一枚。                │                              │所示。  │
│      │                      │                              │        │
├───┼───────────┼───────────────┼────┤
│十二  │偽造之「臺灣銀行國外部│以臺灣銀行名義出具之所示日期英│此文件原│
│      │、九十年十二月十九日」│文資金證明書下方臺灣銀行及國外│本未據扣│
│      │、「黃朝貴」印文各一枚│部主管、經理簽名欄            │案，但內│
│      │，「Ｋ、ｙ、Ｔｓｅｎｇ│                              │容如前述│
│      │」、「Ｄ、Ｃ、Ｃｈｉｏ│                              │偵查卷第│
│      │ｕ」及「Ｃｈｅｎｇ　Ｆ│                              │二十五、│
│      │ａｎ　Ｆｅｎｇ」之簽名│                              │二十六頁│
│      │各一枚。              │                              │所示。  │
│      │                      │                              │        │
├───┼───────────┼───────────────┼────┤
│十三  │偽造之「臺灣銀行國外部│以臺灣銀行名義出具之所示日期英│此文件原│
│      │、九十年十二月十九日」│文資金證明書下方臺灣銀行及經理│本未據扣│
│      │、「黃朝貴」印文各一枚│簽名欄                        │案，但內│
│      │，「Ｄ、Ｃ、Ｃｈｉｏｕ│                              │容如前述│
│      │」及「Ｃｈｅｎｇ　Ｆａ│                              │偵查卷第│
│      │ｎ　Ｆｅｎｇ」之簽名各│                              │二十七、│
│      │一枚。                │                              │二十八頁│
│      │                      │                              │所示。  │
└───┴───────────┴───────────────┴────┘
